臺灣桃園地方法院刑事判決　　　　　 110年度審易字第1419號

公　訴　人　臺灣桃園地方檢察署檢察官
被　　　告　楊家興



上列被告因違反毒品危害防制條例案件，經檢察官提起公訴（11
0 年度毒偵字第1015號、110 年度偵字第19294 號），被告於本
院準備程序進行中就被訴事實為有罪之陳述，經本院告知簡式審
判程序意旨，並聽取當事人之意見後，裁定改依簡式審判程序審
理，茲判決如下：
    主  文
楊家興施用第二級毒品，累犯，處有期徒刑伍月，如易科罰金，
以新臺幣壹仟元折算壹日，扣案之第二級毒品甲基安非他命壹包
（驗餘淨重零點壹零陸參公克）沒收銷燬之；又持有第二級毒品
，累犯，處有期徒刑參月，如易科罰金，以新臺幣壹仟元折算壹
日，扣案之第二級毒品四氫大麻酚及大麻酚壹包（驗餘淨重零點
貳貳伍伍公克）沒收銷燬之。應執行有期徒刑柒月，如易科罰金
，以新臺幣壹仟元折算壹日。
    事實及理由
一、本件犯罪事實及證據，除證據部分補充「被告楊家興於本院
    準備程序及審理時之自白」外，餘均引用檢察官起訴書之記
    載（詳如附件）。
二、按觀察、勒戒或強制戒治執行完畢釋放後，3 年內再犯第10
    條之罪者，檢察官或少年法院（地方法院少年法庭）應依法
    追訴或裁定交付審理，毒品危害防制條例第23條第2 項定有
    明文。被告前因施用毒品案件，經臺灣臺北地方法院以107
    年度毒聲字第289 號裁定送觀察、勒戒後，因無繼續施用毒
    品傾向，民國（下同）於108 年1 月10日執行完畢釋放出所
    ，並經臺灣臺北地方檢察署檢察官以107 年度軍毒偵字第14
    號為不起訴處分確定，此有臺灣高等法院被告前案紀錄表1
    份在卷可佐。被告於前開觀察、勒戒執行完畢釋放後3 年內
    ，再犯本件施用第二級毒品甲基安非他命之犯行，本案即應
    依法追訴處罰。
三、論罪科刑：
（一）核被告所為，係犯毒品危害防制條例第10條第2 項之施用
      第二級毒品及同條例第11條第2 項之持有第二級毒品等罪
      。被告施用前持有第二級毒品甲基安非他命之低度行為，
      為施用之高度行為所吸收，不另論罪。
（二）被告所犯上開2 罪間，犯意各別，行為互殊，應予分論併
      罰。
（三）被告前因ヾ違反毒品危害防制條例案件，經臺灣基隆地方
      法院以108 年訴字第12號判決處刑4 月、4 月，應執行有
      期徒刑6 月確定；又因ゝ違反毒品危害防制條例案件，經
      臺灣臺北地方法院以108 年簡字第1819號判決處有期徒刑
      2 月確定；再因ゞ違反毒品危害防制條例案件，經臺灣士
      林地方法院以108 年審簡字第1044號判決處有期徒刑3 月
      、3 月，應執行有期徒刑4 月確定；復因々違反毒品危害
      防制條例案件，經臺灣士林地方法院以108 年審簡字第
      1112號判決處有期徒刑4 月確定；上開ヾゝゞ々所示之罪
      刑，經臺灣士林地方法院以109 年聲字第704 號裁定應合
      併執行有期徒刑1 年2 月確定，並於109 年7 月10日易科
      罰金執行完畢等情，有臺灣高等法院被告前案紀錄表在卷
      可按，是其於徒刑執行完畢後5 年內故意再犯本件有期徒
      刑以上之2 罪，均為累犯，再參照司法院大法官釋字第77
      5 號解釋意旨，被告前已有多次違反毒品危害防制條例之
      犯行，足顯被告對刑之執行均不知悔改，其前對刑罰之反
      應力亦屬薄弱，此次加重最低本刑，對其人身自由所為之
      限制自無過苛之侵害，是認俱應依刑法第47條第1 項規定
      加重其刑。
（四）爰審酌被告前因施用毒品案件經觀察、勒戒後，仍未能戒
      斷毒癮，再施用足以導致人體機能發生依賴性、成癮性及
      抗藥性等不良後果之第二級毒品甲基安非他命；又非法持
      有第二級毒品四氫大麻酚及大麻酚，漠視法令之禁制，本
      應非難；惟考量其犯後坦承犯行之態度，以及衡酌施用毒
      品本質乃自戕行為，本於刑罰之一般預防及特別預防目的
      ，並兼衡其犯罪之動機、目的、手段、素行，酌以被告於
      本院審理時自陳其空軍官校畢業之智識程度、入監前從事
      自由業、月薪約新臺幣4 萬到5 萬元等一切情狀（見本院
      卷第51頁），量處如主文所示之刑，及諭知如易科罰金之
      折算標準，並依法定如主文所示之應執行刑，並諭知如易
      科罰金之折算標準。
四、沒收部分：
（一）本件扣案之白色或透明晶體、大麻各1 包，經送檢驗結果
      ，分別確檢出含有第二級毒品甲基安非他命（驗餘淨重0.
      1063公克）、大麻（內含四氫大麻酚及大麻酚，驗餘淨重
      0.2255公克）乙節，此有臺北榮民總醫院110 年2 月23日
      北榮毒鑑字第C0000 000 號毒品成分鑑定書1 份在卷可稽
      （見臺灣桃園地方檢察署110 年度毒偵字第1015號卷第13
      1 頁），不問屬於犯人與否，應依毒品危害防制條例第18
      條第1 項前段，宣告沒收銷燬，另關於上開毒品之包裝袋
      部分，依現行檢驗方式乃以刮除方式為之，包裝袋上仍會
      摻殘若干毒品無法分離，自應一體視為毒品部分，依前述
      規定併宣告沒收銷燬之；至鑑驗費失之毒品部分，既已滅
      失，爰不另為沒收銷燬之宣告。
（二）至扣案之大麻水煙斗1 組，經被告於本院審理時供稱係供
      其吸食大麻所用，並非用以施用甲基安非他命（見本院卷
      第50頁），然本件被告係犯施用甲基安非他命及持有大麻
      ，是認該大麻水煙斗與本案被告犯行無關，自無庸宣告沒
      收。
據上論斷，應依刑事訴訟法第273 條之1 第1 項、第299 條第1
項前段、第310 條之2 、第454 條（本案採判決精簡原則，僅引
述程序法條），判決如主文。
本案經檢察官許炳文提起公訴，檢察官李孟亭到庭執行職務。
中　　華　　民　　國　 110　　年　　11　　月　　30　　日
                  刑事審查庭  法  官  劉美香
以上正本證明與原本無異。
如不服本判決應於收受判決後20日內向本院提出上訴書狀，並應
敘述具體理由。其未敘述上訴理由者，應於上訴期間屆滿後20日
內向本院補提理由書(均須按他造當事人之人數附繕本)「切勿逕
送上級法院」。 
　　　　　　　　　　　　　　　書記官　張怡婷
中　　華　　民　　國　 110　　年　　11　　月　　30　　日
附錄論罪科刑法條：
毒品危害防制條例第10條
施用第一級毒品者，處 6 月以上 5 年以下有期徒刑。
施用第二級毒品者，處 3 年以下有期徒刑。
 
毒品危害防制條例第11條
持有第一級毒品者，處 3 年以下有期徒刑、拘役或新臺幣 30
萬元以下罰金。
持有第二級毒品者，處 2 年以下有期徒刑、拘役或新臺幣 20
萬元以下罰金。
持有第一級毒品純質淨重十公克以上者，處 1 年以上 7 年以下
有期徒刑，得併科新臺幣 1 百萬元以下罰金。
持有第二級毒品純質淨重二十公克以上者，處 6 月以上 5 年以
下有期徒刑，得併科新臺幣 70 萬元以下罰金。
持有第三級毒品純質淨重五公克以上者，處 2 年以下有期徒刑
，得併科新臺幣 20 萬元以下罰金。
持有第四級毒品純質淨重五公克以上者，處 1 年以下有期徒刑
，得併科新臺幣 10 萬元以下罰金。
持有專供製造或施用第一級、第二級毒品之器具者，處 1 年以
下有期徒刑、拘役或新臺幣 10 萬元以下罰金。
 
附件：
臺灣桃園地方檢察署檢察官起訴書
                                   110年度毒偵字第1015號
                                   110年度偵字第19294號
　　被　　　告　楊家興　男　41歲（民國00年00月00日生）
　　　　　　　　　　　　住臺北市○○區○○路000號2樓
　　　　　　　　　　　　居臺北市○○區○○路000巷0號2樓
　　　　　　　　　　　　國民身分證統一編號：Z000000000號
上列被告因違反毒品危害防制條例案件，業經偵查終結，認應提
起公訴，茲將犯罪事實及證據並所犯法條分敘如下：
  　　　犯罪事實
一、楊家興前於民國107 年間，因施用毒品案件，經依臺灣臺北
    地方法院107 年度毒聲字第289 號裁定令入勒戒處所施以觀
    察、勒戒後，認無繼續施用毒品傾向，於108 年1 月10日釋
    放出所，並由臺灣臺北地方檢察署檢察官以107 年度軍毒偵
    字第14號、107 年度毒偵字第4673號為不起訴處分確定；另
    因施用毒品案件，經臺灣士林地方法院以109 年度聲字第
    704 號判決應執行有期徒刑1 年2 月，於109 年7 月10日易
    科罰金執行完畢。詎仍不知悔改，明知四氫大麻酚係毒品危
    害防制條例列管之第二級毒品，屬違禁物，不得持有，竟仍
    基於持有第二級毒品四氫大麻酚之犯意，於110 年1 月24日
    凌晨0 時許，在新北市○○路0 段000 號附近，以新臺幣
    2,000 元之代價，向綽號「樂樂」之男子取得第二級毒品四
    氫大麻酚1 包（毛重：0.34公克）後而持有之；復基於施用
    第二級毒品之犯意，於同年1 月25日晚間7 時許，在臺北市
    ○○區○○路000 巷0 號2 樓居處內，以將第二級毒品甲基
    安非他命置入玻璃球內燒烤方式，施用第二級毒品甲基安非
    他命1 次，迄於110 年1 月26日晚間6 時20分許，為警在桃
    園市○○區○○○街00號前查獲，並扣得上開第二級毒品四
    氫大麻酚1 小包、第二級毒品甲基安非他命1 小包（毛重：
    0.19公克） 及大麻水煙斗1 組。
二、案經桃園市政府警察局中壢分局報告暨本署簽分偵辦。
　　　　證據並所犯法條
一、證據清單暨待證事實：
┌──┬────────────┬─────────────┐
│編號│證據名稱                │待證事實                  │
├──┼────────────┼─────────────┤
│ 1  │被告楊家興於警詢及偵訊中│ぇ告楊家興坦承於上開時地，│
│    │之供述                  │  施用第二級毒品甲基安非他│
│    │                        │  命1 次之事實            │
│    │                        │え告坦承於上開時、地，以  │
│    │                        │  2,000 元之價格，向綽號「│
│    │                        │  樂樂」之男子購買大麻1 包│
│    │                        │  之事實                  │
├──┼────────────┼─────────────┤
│ 2  │ぇ桃園市政府警察局中壢分│被告於110 年1 月26日晚間9 │
│    │  局（隊）真實姓名與尿液│時30分許為警採集尿液，尿液│
│    │  、毒品編號對照表1 紙  │檢體編號為E000-0000 號；毒│
│    │え桃園市政府警察局中壢分│品編號為DE000-0000ぇえ號  │
│    │  局檢體監管紀錄表1 紙  │                          │
├──┼────────────┼─────────────┤
│ 3  │台灣檢驗科技股份有限公司│編號E000-0000 號尿液經檢驗│
│    │濫用藥物實驗室（台北）濫│，結果呈甲基安非他命陽性反│
│    │用藥物檢驗報告1 紙（檢體│應之事實                  │
│    │編號：E000-0000 號）    │                          │
├──┼────────────┼─────────────┤
│ 4  │臺北榮民總醫院110 年2 月│扣案之白色或透明晶體1 包，│
│    │23日北榮毒鑑字第C0000000│檢出第二級毒品甲基安非他命│
│    │號毒品成分鑑定書1紙     │成份，扣案之大麻1 包，檢出│
│    │                        │第二級毒品四氫大麻及大麻酚│
│    │                        │等成分之事實              │
├──┼────────────┼─────────────┤
│ 5  │ぇ桃園市政府警察局中壢分│被告持有上開扣案物之事實  │
│    │  局扣押筆錄、扣押物品目│                          │
│    │  錄表各1份             │                          │
│    │え刑案現場照片1份       │                          │
│    │ぉ扣案之第二級毒品四氫大│                          │
│    │  麻酚1 小包、第二級毒品│                          │
│    │  甲基安非他命1 小包及大│                          │
│    │  麻水煙斗1組           │                          │
├──┼────────────┼─────────────┤
│ 6  │被告提示簡表、刑案資料查│被告於觀察、勒戒執行完畢釋│
│    │註紀錄表、全國施用毒品案│放3 年內，再犯本件施用毒品│
│    │件紀錄表及矯正簡表各1份 │之事實                    │
└──┴────────────┴─────────────┘
二、核被告所為，係犯毒品危害防制條例第10條第2 項之施用第
    二級毒品及同條例第11條第2 項之持有第二級毒品等罪嫌。
    被告持有甲基安非他命之低度行為應為施用甲基安非他命之
    高度行為所吸收，不另論罪，請依施用第二級毒品罪嫌論處
    。被告前開施用與持有犯行，犯意各別，行為互殊，請分論
    併罰。又查被告前有如犯罪事實欄所載之論罪科刑及執行情
    形，有本署刑案資料查註紀錄表1 份附卷可憑，其於徒刑執
    行完畢5 年內，故意再犯本件有期徒刑以上之罪，為累犯，
    請參照司法院大法官解釋釋字第775 號解釋意旨及刑法第47
    條之規定，審酌依累犯之規定加重其刑。至扣案之第二級毒
    品甲基安非他命1 小包及四氫大麻酚1 小包，請均依毒品危
    害防制條例第18條第1 項前段之規定宣告沒收並諭知銷燬。
    另扣案之大麻水煙斗，非供本件犯罪所用，爰不聲請宣告沒
    收，附此敘明。
三、依毒品危害防制條例第23條第2項、刑事訴訟法第251條第1項
提起公訴。
　  此　致
臺灣桃園地方法院
中　　華　　民　　國　 110　　年　　8 　　月　　3 　　日
　　　　　　　　　　　　　　　檢　察　官  許炳文
本件證明與原本無異
中　　華　　民　　國　 110　　年　　8 　　月　　17　　日
                              書  記  官
所犯法條：
毒品危害防制條例第10條
施用第一級毒品者，處6 月以上 5 年以下有期徒刑。
施用第二級毒品者，處3 年以下有期徒刑。
 
毒品危害防制條例第11條
持有第一級毒品者，處三年以下有期徒刑、拘役或新臺幣三十萬
元以下罰金。
持有第二級毒品者，處二年以下有期徒刑、拘役或新臺幣二十萬
元以下罰金。
持有第一級毒品純質淨重十公克以上者，處一年以上七年以下有
期徒刑，得併科新臺幣一百萬元以下罰金。
持有第二級毒品純質淨重二十公克以上者，處六月以上五年以下
有期徒刑，得併科新臺幣七十萬元以下罰金。
持有第三級毒品純質淨重五公克以上者，處二年以下有期徒刑，
得併科新臺幣二十萬元以下罰金。
持有第四級毒品純質淨重五公克以上者，處一年以下有期徒刑，
得併科新臺幣十萬元以下罰金。
持有專供製造或施用第一級、第二級毒品之器具者，處一年以下
有期徒刑、拘役或新臺幣十萬元以下罰金。